【裁判字號】    98,抗,824
【裁判日期】    980610
【裁判案由】    假處分
【裁判全文】
臺灣高等法院民事裁定                   98年度抗字第824號
抗  告  人  甲○○
相  對  人  萬泰商業銀行股份有限公司
法定代理人  丙○○
代  理  人  乙○○
上列當事人間假處分事件，對於中華民國98年3月6日臺灣桃園地
方法院98年度裁全字第193號裁定提起抗告，本院裁定如下：
    主  文
抗告駁回。
抗告費用由抗告人負擔。
    理  由
一、查相對人之法定代理人原為夏維廉，於民國98年4月24日變
    更登記為丙○○，並經丙○○具狀聲明承受訴訟，有抗告人
    公司變更登記表、抗告人98年4月28日、98年3月24日函可稽
    （見本院卷第21、30至33頁），核無不合，應予准許。
二、相對人於原法院聲請意旨略以：第三人伸全資訊股份有限公
    司（下稱伸全公司）於民國96年3月27日邀同第三人黃振昌
    為連帶保證人向伊借款新台幣（下同）500萬元，惟伸全公
    司自97年11月9日起未依約繳付借款本息，且於97年12月5日
    經台灣票據交換所公告列為拒絕往來戶，依授信約定書第5
    條約定，上開借款全部到期，黃振昌應與伸全公司負連帶清
    償責任，伊亦已向臺灣板橋地方法院（下稱板橋地院）聲請
    支付命令。詎黃振昌竟於96年12月19日將所有坐落桃園縣桃
    園市○○段122地號土地與同段2524建號即門牌號碼桃園縣
    桃園市○○街24號7樓建物（下稱系爭不動產）無償贈與其
    配偶即抗告人，業於97年2月21日辦畢所有權移轉登記，顯
    見黃振昌意圖逃避強制執行，已害及伊債權之獲償，伊恐日
    後提起撤銷贈與行為訴訟時，有難以強制執行之虞。爰聲請
    假處分，禁止抗告人就系爭不動產為讓與、設定抵押、出租
    及其他一切處分行為，並願供擔保以補釋明之不足等語。
三、原法院則准相對人以1,209,890元為抗告人供擔保後，抗告
    人對於系爭不動產不得為讓與、設定抵押、出租及其他一切
    處分行為。
四、抗告意旨略以：伊自黃振昌受讓系爭不動產，乃係本於夫妻
    贈與行為，核與本件純屬黃振昌、伸全公司之債務無關。又
    相對人於97年6月間撥借500萬元前，已於97年5月19日對黃
    振昌作信用調查，當時黃振昌名下已無系爭不動產，相對人
    仍願出借款項，顯然未考慮系爭不動產，相對人自不得對系
    爭不動產聲請假處分。惟原法院竟予准許，爰提起抗告，求
    予廢棄原裁定，駁回相對人在原法院之假處分聲請等語。
五、按債權人就金錢請求以外之請求，欲保全強制執行者，得聲
    請假處分。假處分，非因請求標的之現狀變更，有日後不能
    強制執行，或甚難執行之虞者，不得為之。民事訴訟法第
    532條定有明文。次按請求及假扣押之原因，應釋明之。釋
    明如有不足，而債權人陳明願供擔保或法院認為適當者，法
    院得定相當之擔保，命供擔保後為假扣押。此於假處分準用
    之，同法第533條第1項、第526條第1、2項亦定有明文。又
    釋明事實上之主張者，得用可使法院信其主張為真實之一切
    證據。但依證據之性質不能即時調查者，不在此限，此觀同
    法第284條規定自明。而假處分制度係為保全強制執行而設
    ，故凡假處分之聲請，必須有將來不能執行或執行困難之虞
    ，始得為之。所謂不能強制執行，如債務人浪費財產，增加
    負擔，或就其財產為不利益之處分，將成為無資力之情形等
    是；所謂恐難執行，如債務人將移住遠方或逃匿是也，最高
    法院19年抗字第232號判例意旨參照。
六、經查，相對人主張伸全公司邀同黃振昌為連帶保證人，於96
    年3月27日向其借款500萬元，惟伸全公司自97年11月9日起
    未依約繳付本息，且於97年12月5日經台灣票據交換所公告
    列為拒絕往來戶，依約上開借款全部到期，其已對伸全公司
    、黃振昌等人聲請支付命令獲准確定，而黃振昌竟已於97年
    2月21日將系爭不動產贈與登記予抗告人，有損其債權，其
    亦已對抗告人及黃振昌等提起撤銷贈與等事件訴訟，因系爭
    不動產之存在現狀有變更，致日後不能強制執行或甚難執行
    之虞等語，業據提出債權本息明細表、借據、授信約定書、
    票據信用詢單、還款交易明細表、借款到期暨催告繳納借款
    通知函、支付令命聲請狀、系爭不動產登記謄本及異動索引
    、板橋地院97年度促字第61311號支付命令、確定證明書、
    原法院提存所提存書、原法院民事執行處查封登記函、臺灣
    士林地方法院98年度訴字第472號民事庭通知等件為證（見
    原審卷第6-18頁，本院卷第23至29頁），並有抗告人全戶戶
    籍資料網路查詢結果、稅務電子閘門財產所得調件明細表足
    憑（見本院卷第9、17頁），而伸全公司、黃振昌對相對人
    之催討借款，置之不理，板橋地院已依相對人所請，准予核
    發97年度促字第61311號支付命令確定，堪信伸全公司及黃
    振昌已無力清償上開債務，乃黃振昌竟將僅有之系爭不動產
    贈與其配偶即抗告人，足使本院信相對人所稱黃振昌將系爭
    不動產贈與抗告人，意圖脫免相對人聲請強制執行之主張，
    大致為正當，應認相對人已就本件假處分之請求及原因盡相
    當釋明之責。原法院復據相對人陳明願供擔保以補假處分原
    因釋明之不足，依上開規定，命其以1,209,890元為抗告人
    供擔保後，抗告人對於系爭不動產不得為讓與、設定抵押、
    出租及其他一切處分行為，並無不合。
七、抗告人所稱兩造間無債之關係乙節，固非無據，惟抗告人既
    自認伸全公司、黃振昌與相對人間有借款債務關係，則其由
    黃振昌處受贈系爭不動產，顯有侵害相對人債權之虞。抗告
    人前揭所辯，要無可採。從而，抗告意旨指摘原裁定不當，
    求予廢棄，為無理由，應駁回其抗告。爰裁定如主文。
中    華    民    國    98    年    6     月    10    日
                    民事第十七庭
                        審判長法  官  藍文祥
                              法  官  陳麗芬
                              法  官  張競文
正本係照原本作成。
不得再抗告。
中    華    民    國    98    年    6     月    11    日
                              書記官  章大富


司法院資訊處製作；財團法人民間司法改革基金會備份。
